Inventaris van het archief van het Nederlandse Gezantschap / Ambassade in Groot-Brittannie (en Ierland tot 1949), 1813-1954
Nationaal Archief, Den Haag
- ARCHIEFBLOK (1917) 1945-1954
  - GEHEIM ARCHIEF (1943) 1952-1954
    - STUKKEN BETREFFENDE BIJZONDERE ONDERWERPEN
      - STAATSKUNDE, LANDSVERDEDIGING, INTERNATIONALE ORGANISATIES, 9
        - Multilaterale betrekkingen, wereldproblemen (conferenties), 913
          - Verslag van een gesprek tussen de ambassadeur en de heer Lyttelton (Secretary of State for the Colonies) over moeilijkheden in Afrika., 1952. Afschrift.; 2237; 1 stuk
          - Stukken betreffende de Europese Politieke Gemeenschap, en met name het Nederlandse standpunt tot het vraagstuk van de Europese integratie., 1952-1953.; 2238; 1 omslag
          - Stukken betreffende de Bermuda conferentie in 1953 van de Grote Drie (V.S., Groot-Brittannië en de U.S.S.R.), tevens de Berlijn en Washington conferentie van de viermogendheden., 1953-1954.; 2239; 1 omslag
          - Uittreksels uit rapporten betreffende activiteiten van personen en organisatiesrondom de z.g. Ambonzaak in Nederland., 1953. Met bijlage.; 2240; 1 stuk
          - Stukken betreffende de negenmogendheden conferentie (België, Canada, Frankrijk, West-Duitsland, Italië, Luxemburg, Nederland, V.S. en Groot-Brittannië) in 1954 te Londen, en de uitwerking van de resultaten door een werkgroep., 1954. Met bijlagen.; 2241; 1 omslag
        - Militaire verdediging, 921
          - Stukken betrefende de legering van Nederlandse troepen in West-Duitsland., 1946-1954.; 2242; 1 omslag
          - Stukken betreffende besprekingen inzake de verdediging van Oost-Afrika, de Indische Oceaan en West-Afrika door Frankrijk en Groot-Brittannië., 1950-1954.; 2243; 1 omslag
          - Stukken betreffende bestellingen van de Fokker fabrieken in West-Duitsland., 1951-1954.; 2244; 1 omslag
          - Stukken betreffende het Korea conflict, en het Britse beleid t.a.v. dit conflict., 1952-1953.; 2245; 1 omslag
          - Stukken betreffende de Nederlandse levering van militair materieel aan Joegoslavië., 1953.; 2246; 1 omslag
          - Stukken betreffende het Britse militaire transitokamp te Hoek van Holland., 1953-1954.; 2247; 1 omslag
          - Stukken betreffende de incidenten bij Hainan aangaande het neerschieten van één Britse en twee Chinese vliegtuigen., 1954.; 2248; 1 omslag